【裁判字號】    88,易,2365
【裁判日期】    890321
【裁判案由】    傷害等
【裁判全文】
臺灣高雄地方法院刑事判決                        八十八年度易字第二三六五號
    公  訴  人  臺灣高雄地方法院檢察署檢察官
    被      告  丁○○
    選任辯護人  洪千琪
                孫嘉男
右列被告因傷害等案件，經檢察官提起公訴（八十八年度偵字第九六三一號），本院
判決如左：
    主  文
丁○○傷害人之身體，處有期徒刑參月，如易科罰金，以佰元折算壹日。
被訴毀損罪部分，無罪。
    事  實
一、丁○○於民國八十八年三月二日晚間十時許，在高雄縣鳳山市○○○路八十一巷
    九十九號甲○○住處，與陳崑炎、乙○○一同喝酒，席間丁○○與乙○○因細故
    發生口角，丁○○一時氣憤，基於傷害人身體之犯意，以球棒或以所穿鞋子毆擊
    或丟擊甲○○之頭部及身體，致其受有右顳頂部頭皮血腫（約三×二公分）之傷
    害。
二、案經甲○○訴由高雄縣警察局鳳山分局報請臺灣高雄地方法院檢察署檢察官偵查
    起訴。
    理  由
壹、有罪部分：
一、訊據被告丁○○固不否認有於右揭時地與陳崑炎、乙○○一同喝酒，並因細故與
    乙○○發生口角之事實，惟矢口否認有何傷害之犯行。惟查，右揭事實，業據告
    訴人甲○○到庭指訴甚詳，核與現場目擊證人乙○○分別於偵查中及本院審理時
    結證稱：被告將桌子翻倒，並持球棒毆打告訴人頭部，持皮鞋丟擊告訴人之事實
    相符；此外復有驗傷診斷書一紙在卷可證，而證人即開具上開驗傷診斷書之醫師
    丙○○亦到庭結證稱：系爭傷口確實是鈍物挫擊傷，只能判斷是鈍物，沒辦法確
    定是否為球棒所傷，球棒也是鈍物之一種，也有可能等語（八十八年九月二十二
    日訊問筆錄參照）；而證人即當時路過之路人溫永坤亦到庭結證稱：伊當場有看
    到被告拿出球棒，沒有看到被告用球棒打告訴人，但有看到被告用鞋子打告訴人
    等語（八十八年十一月十七日訊問筆錄參照）。參以告訴人確因被告以球棒毆擊
    或以所穿鞋子丟擊，致其受有右顳頂部頭皮血腫（約三×二公分）之傷害，其間
    有相當因果關係，本件事證明確，被告犯行足堪認定。
二、核被告所為，係犯刑法第二百七十七條第一項之傷害罪。審酌被告因告訴人工作
    失意，經友人責難，酒後一時衝動，致罹刑典，惟犯後猶飾卸其詞，未見悔悟，
    態度難認良好，及告訴人受傷情形尚非嚴重等一切情狀，爰酌情量處如主文所示
    之刑，以示儆懲，並諭知易科罰金之折算標準。又被告前雖未曾受有期徒刑以上
    刑之宣告，有本院全國前案紀錄表及臺灣高雄地方法院檢察署刑案資料查註紀錄
    表附卷可稽，惟被告犯後既未得告訴人之諒解，難認無再犯之虞，本院因認本案
    不宜宣告緩刑。
三、至被告自承於八十八年十一月間對告訴人另涉犯傷害罪嫌云云（八十八年偵字第
    二七一四號），係被告另行起意，業據被告供承在卷，其既非連續犯裁判上一罪
    之關係，自非起訴效力所及，本院自無從併予審理，附此敘明。
貳、無罪部分：
一、公訴意旨另以：丁○○於民國八十八年三月二日晚間十時許，在高雄縣鳳山市○○○路八十一巷九十九號甲○○住處，與陳崑炎、乙○○一同喝酒，席間丁○○
    與乙○○因細故發生口角，丁○○一時氣憤，遂基於毀損他人物品之犯意，翻倒
    甲○○所有之桌子，損壞甲○○所有之電冰箱、電風扇、碗盤、烤箱、泡茶用具
    等傢俱，及甲○○母親之化妝品（化妝品部分未據甲○○母親提出告訴），致生
    損害於甲○○，因認被告係犯刑法第三百五十四條之毀損罪嫌云云。
二、按犯罪事實應依證據認定之，無證據不得推定其犯罪事實。又不能證明被告犯罪
    者，應諭知無罪之判決，刑事訴訟法第一百五十四條、第三百零一條第一項分別
    定有明文。又告訴人之告訴，係以被告受刑事訴追為目的，是其陳述是否與事實
    相符，仍應調查其他證據以資審認。而認定不利被告之事實，須依積極證據，苟
    積極證據不足為不利於被告事實之認定時，即應為有利於被告之認定，不必有何
    有利之證據；事實之認定，應憑證據，如未能發現相當證據，或證據不足證明，
    自不能以推測或擬制之方法，以為裁判基礎，最高法院五十二年臺上字第一三０
    ０號、三十年上字第八一六號、四十年台上字八六號分別著有判例足供參照。
三、公訴人認被告涉犯刑法第三百五十四條之毀損罪，無非以告訴人之指訴、證人乙○○之證詞及照片四張為證。訊據被告丁○○固不否認有於右揭時地翻倒告訴人
    甲○○住處桌子之事實，惟矢口否認有何毀損家電、傢俱等物品之犯行。經查：
（一）按刑法第三百五十四條之毀損罪，以使所毀損之物，失其全部或一部之效用為
      構成要件（最高法院四十七年臺非字第三四號參照），即須有毀棄、損壞或致
      令他人之物至不堪用之行為，足以生損害於公眾或他人，始足當之。
（二）證人乙○○雖於偵訊中證述：目擊被告將桌子翻倒，桌子撞到冰箱、烤箱等物
      品云云，惟查，上開被撞到之物是否已達到毀棄、損壞或致令不堪用，而至喪
      失其全部或一部效用之程度，仍無法由上開證詞加以證明。而所附之系爭四張
      照片，告訴人雖陳稱係當時之現場狀況且未經過整理，然查，其內容雖呈現桌
      子、冰箱、電風扇、烤箱翻倒，化妝品、茶盤、杯子等物散落一地之情狀，然
      從上開物品散落於地，卻亂中有序之狀況觀之，僅係將上開物品置放於地而已
      ，此從杯、碗、保久奶瓶均直立於地而不見有任何一件倒下，甚至連煙灰缸內
      之煙灰仍完整置於其內，未見其溢出，顯與被告供承其僅將桌子翻倒之事實不
      符，亦與物品經大力翻倒所呈現之凌亂破碎現象之經驗法則不符，是上開照片
      所能顯現之證據力，尚無法證明其所拍攝內容之物品，已達毀損或不堪使用而
      至喪失其全部或一部效用之狀況，即與前開刑法第三百五十四條之毀損罪之構
      成要件有間。
（三）再查，證人即至現場處理之員警吳春龍亦到庭結證稱：「（問：提示警卷照片
      有何意見？）這幾張照片與現場不相同，現場很零亂，化妝品灑了滿地，至於
      有無破損不記得，當時現場有鋁罐啤酒，這四張照片與現場所看不一樣」。益
      證卷附四張照片係經過安排後再拍攝，與當時現場之狀況有別，自難採為被告
      涉犯毀損罪之證據。
（四）綜上，公訴人所憑認定被告犯罪之告訴人指訴、證人乙○○之證詞及四張照片
      ，均無可採為被告有罪之證據，揆諸前開規定及判例意旨，依罪疑從輕原則，
      即應為被告無罪之有利認定。此外，復查無其他積極證據足認被告有公訴人所
      指之犯行，既不能證明被告犯罪，自應為其無罪之諭知。
參、據上論斷，應依刑事訴訟法第二百九十九條第一項前段、第三百零一條第一項，
    刑法第二百七十七條第一項、第四十一條，罰金罰鍰提高標準條例第一條前段、
    第二條，判決如主文。
中      華      民      國      八十九      年      三      月  二十一  日
                                  臺灣高雄地方法院刑事第二庭
                                      法  官    劉建利
右正本證明與原本無異。
如不服本判決，應於判決送達後十日內，向本院提出上訴狀。
                                      書記官    洪生輝
中      華      民  國      八十九      年      三      月  二十四  日


司法院資訊處製作；財團法人民間司法改革基金會備份。
